臺灣高等法院臺中分院刑事裁定　　　　　100年度抗字第933號
抗　告　人
即　受刑人　邱煥正
上列抗告人因聲請定其應執行刑案件，不服臺灣苗栗地方法院中
華民國100年10月13日裁定（100年度聲字第885號），提起抗告
，本院裁定如下：
    主  文
抗告駁回。
    理  由
一、本件抗告人即受刑人邱煥正（下稱抗告人）於民國100年10
    月20日以同一份刑事抗告狀聲明對原審法院100年度聲字第
    885號裁定及100年度聲字第884號裁定皆有不服提起抗告，
    其中不服原審法院100年度聲字第884號裁定部分，業由本院
    另行分案（本院100年度抗字第930號）處理，即非本件抗告
    程序所應審酌之範圍，先予敘明。
二、抗告意旨略稱：按判決確定前犯數罪，且有二裁判以上者，
    應依刑法第50、51條定其應執行之刑。原審法院固依檢察官
    之聲請，就抗告人所犯數罪，以100年度聲字第885號裁定（
    下稱本案裁定，共計2罪）及100年度聲字第884號裁定（下
    稱另案裁定，共計4罪）分別定其應執行之刑，惟本案裁定
    附表其中所列之原審法院100年度易字第171號判決確定日期
    既為100年5月9日（抗告意旨誤載為100年5月29日），依刑
    法第50條數罪併罰之規定，抗告人所犯如本案裁定附表所列
    各罪自應與抗告人所犯如另案裁定附表所列各罪合併定其應
    執行刑。爰提起本件抗告，請求就抗告人所犯如本案裁定附
    表所列各罪與抗告人所犯如另案裁定附表所列各罪合併定其
    應執行刑云云。
三、按不告不理為訴訟上之原則，定應執行刑之裁定亦同，應受
    聲請人聲請範圍之限制，不得就未受請求之事項予以裁判（
    最高法院98年度台抗字第623號裁定意旨參照）；又裁判確
    定前犯數罪者，併合處罰之；數罪併罰有二裁判以上者，依
    刑法第51條之規定，定其應執行之刑；依刑法第53條應依同
    法第51條第5款至第7款之規定，定其應執行之刑者，由該案
    犯罪事實最後判決之法院之檢察官，聲請該法院裁定之；刑
    法第50條、第53條及刑事訴訟法第477條第1項定有明文。是
    法院就檢察官所聲請定應執行刑之各罪審核結果，認為均合
    於併合處罰之規定，依刑法第53條、第51條之規定，裁定定
    其應執行刑後，縱檢察官發現被告另犯未經其聲請定執行刑
    之他罪，僅屬檢察官是否得再就該他罪聲請管轄法院裁定另
    定其應執行刑之問題，此乃刑事訴訟法採不告不理原則之當
    然結果。又被告亦僅得依刑事訴訟法第477條第2項規定，向
    檢察官提出聲請，並非有聲請權之人。故於定應執行刑之案
    件，法院應僅就檢察官所聲請定執行刑之數罪，審酌是否符
    合定應執行刑之要件即可，如所聲請之數罪均符合定應執行
    刑之規定，法院即應予以裁定，要無另就檢察官未聲請定應
    執行刑之他罪併予審酌餘地。
四、經查：本件抗告人因犯如本案裁定附表所示違反毒品危害防
    制條例等2罪，經原審法院先後判處如本案裁定附表所示之
    刑，均經分別確定在案，復據犯罪事實最後判決法院之臺灣
    苗栗地方法院檢察署檢察官聲請定其應執行之刑，原審法院
    審核後認聲請為正當，定其應執行之刑為有期徒刑11月，如
    易科罰金，以新臺幣1000元折算1日，係在各刑中之最長期
    以上，各刑合併之刑期以下，即合於法律一定之外部性界限
    ，且審酌原審法院就自由裁量所為刑之酌定，復符合比例原
    則、公平正義原則、法律秩序理念及法律規範目的，亦與法
    律目的及法秩序理念之內部性界限無違，本院經核尚無違誤
    ，自應尊重原審法院裁量權限之行使，況且抗告人本件抗告
    意旨對此部分亦未有所指摘。又，本件聲請人即臺灣苗栗地
    方法院檢察署檢察官僅就抗告人所犯如本案裁定附表所示各
    罪（共計2罪）聲請定其應執行刑，有檢察官之聲請書及其
    後檢附之定應執行刑案件一覽表在卷可佐（見執行卷宗第1
    至2頁），是原審法院在檢察官聲請範圍內予以定其應執行
    刑，並無不合，縱如抗告意旨所指抗告人所犯如另案裁定附
    表所列各罪與其所犯如本案裁定附表所列各罪符合合併定應
    執行刑之要件，揆諸上開說明，此亦僅屬檢察官本其法定職
    權決定是否另向管轄法院聲請定其應執行刑之問題，要與判
    斷本件本案裁定所定之應執行刑是否適法無涉，抗告人以本
    案裁定並未就其所犯如另案裁定附表所列各罪與所犯如本案
    裁定附表所列各罪合併定其應執行刑為由，指摘本案裁定不
    當，殊屬誤會，為無理由，應予駁回。至抗告人陳稱其所犯
    如另案裁定附表所列各罪與所犯如本案裁定附表所列各罪符
    合合併定應執行刑要件，請求本院合併定其應執行刑一節，
    依前說明，基於不告不理之原則，此部分同非本院在本件抗
    告程序所得審究之範圍，惟若確合於數罪併罰之規定，抗告
    人仍得依法請求檢察官聲請該管法院為之，當不致影響其刑
    期執行之權益，附此敘明。
據上論斷，應依刑事訴訟法第412條，裁定如主文。
中    華    民    國   100    年    11    月    14    日
            刑事第九庭    審判長法  官  劉  登  俊
                                法  官  陳  得  利
                                法  官  陳  宏  卿
以上正本證明與原本無異。
不得再抗告。
                                書記官  林  振  甫
中    華    民    國   100    年    11    月    14    日